臺灣彰化地方法院刑事裁定
110年度聲字第1397號
聲  請  人  臺灣彰化地方檢察署檢察官 
受  刑  人  劉鴻志



上列聲請人因受刑人數罪併罰有二裁判以上，聲請定其應執行之
刑（110年度執聲字第711號），本院裁定如下：
    主  文
劉鴻志犯如附表所示各罪所處之刑，應執行有期徒刑貳年肆月。
    理  由
一、聲請意旨略以：受刑人劉鴻志因犯詐欺等數罪，先後經判決
    確定如附表，應依刑法第53條、第51條第5款規定，定其應
    執行之刑，爰依刑事訴訟法第477條第1項聲請裁定等語。
二、按刑法第50條有關數罪併罰要件之規定已於民國102年1月25
    日修正施行，內容修正為：「裁判確定前犯數罪者，併合處
    罰之。但有下列情形之一者，不在此限：一、得易科罰金之
    罪與不得易科罰金之罪。二、得易科罰金之罪與不得易服社
    會勞動之罪。三、得易服社會勞動之罪與不得易科罰金之罪
    。四、得易服社會勞動之罪與不得易服社會勞動之罪。前項
    但書情形，受刑人請求檢察官聲請定應執行刑者，依第五十
    一條規定定之」，即增訂第一項但書及第二項之規定。準此
    ，合於數罪併罰之數罪，其中有得易科罰金之罪與不得易科
    罰金之罪，須經受刑人請求檢察官聲請，始得依刑法第51條
    第5款之規定定其應執行之刑。　　
三、又數罪併罰已經裁判定應執行刑確定之各罪，如再就其各罪
    之全部或部分重複定應執行刑，均屬違反一事不再理原則，
    不以定刑之各罪範圍全部相同者為限。然已經定應執行刑確
    定之各罪，如因增加經另案判決確定合於數罪併罰之其他犯
    罪，或原定應執行刑之數罪中有部分犯罪，因非常上訴、再
    審程序而經撤銷改判，或有赦免、減刑等情形，致原裁判定
    刑之基礎已經變動，或其他客觀上有責罰顯不相當之特殊情
    形，為維護極重要之公共利益，而有另定應執行刑之必要者
    ，法院即不受原確定裁定實質確定力之拘束；另為保障受刑
    人之程序利益，除顯無必要或有急迫情形外，法院於裁定前
    ，允宜予受刑人言詞、書面或其他適當方式，對本件定應執
    行刑案件陳述意見（最高法院刑事大法庭110年度台抗大字
    第489號裁定意旨參照）。　　　
四、經查:
(一)本件受刑人劉鴻志所犯如附表所示之罪，所處如附表所示之
    刑，均經分別確定在案，有各該案件裁判書及臺灣高等法院
    被告前案紀錄表各1份附卷可按。而受刑人所犯如附表編號2
    至5所示之罪，為得易科罰金之罪；如附表編號1所示之罪，
    則為不得易科罰金之罪，合於刑法第50條第1項但書第1款情
    形，原不得併合處罰，然受刑人既已於民國110年10月14日
    具狀請求檢察官聲請定應執行刑，此有臺灣彰化地方檢察署
    （執丁）刑法第50條第1項但書案件是否聲請定刑聲請書在
    卷可憑，是依刑法第50條第2項之規定，聲請人之聲請，於
    法即無不合。
(二)雖受刑人所犯如附表編號2至4所示之罪，曾經本院以109年
    度訴字第596號判決應執行有期徒刑1年確定，然於本案因增
    加經另案判決確定合於數罪併罰之如附表編號1及5所示之罪
    ，致原裁判定刑之基礎已經變動，而有另定應執行刑之必要
    ，符合「違反一事不再理原則」之例外情形，自不受上開原
    確定裁判實質確定力之拘束，仍應定其應執行刑；是檢察官
    聲請合併定其應執行之刑，本院審核認聲請為正當，應予准
    許。
(三)且本院依上開最高法院刑事大法庭裁定意旨，函知受刑人於
    文到後7日內陳述意見，惟受刑人因心肌梗塞於110年11月8
    日經法務部○○○○○○○戒送就醫，於加護病房治療而無法送達
    ，有本院110年11月1日彰院毓刑巳110聲1397字第110002225
    7號函（稿）、法務部○○○○○○○110年11月16日彰監總決字第1
    1000091840號函及所附之110年11月15日總台勤務交接紀錄
    簿、秀傳醫療財團法人彰濱秀傳紀念醫院病危通知書、進住
    加護病房同意書及診斷證明書附卷可憑；爰審酌受刑人所犯
    各罪之犯罪類型、動機、情節及行為次數等情狀後整體評價
    其應受矯治之程度，並兼衡責罰相當與刑罰經濟之原則，定
    其應執行之刑如主文所示。
五、依刑事訴訟法第477條第1項，刑法第50條第2項、第53條、
    第51條第5款、裁定如主文。
中　　華　　民　　國　 110　　年　　12　　月　 14　　日
　　　　　　　　　刑事第一庭     法　官  簡璽容
以上正本證明與原本無異。
如不服本裁定，應於裁定送達後五日內向本院提出抗告狀(須附
繕本 )。
中　　華　　民　　國　 110　　年　　12　　月　 14　　日
                                 書記官  蔡旻珊
附表：受刑人劉鴻志定應執行刑案件一覽表　　　　　　　　　
編          號          1         2         3 罪          名  加重詐欺 詐欺 詐欺 宣    告    刑  有期徒刑1年2月 有期徒刑4月 有期徒刑6月 犯  罪  日  期  109年1月6日 108年4月2日 108年5月3日、108年5月6日 偵查(自訴)機關年  度  案  號  彰化地檢108年度偵字第10609號、109年度偵字第3636號 彰化地檢108年度偵字第10609號、109年度偵字第3636號 彰化地檢108年度偵字第10609號、109年度偵字第3636號 最後事實審 法        院 彰化地院 彰化地院 彰化地院  案        號 109年度訴字第596號 109年度訴字第596號 109年度訴字第596號  判  決 日 期 110年3月11日 110年3月11日 110年3月11日 確定判決 法        院 彰化地院 彰化地院 彰化地院  案        號 109年度訴字第596號 109年度訴字第596號 109年度訴字第596號  判決確定日期 110年4月15日 110年4月15日 110年4月15日 是否易刑處分  不得易科罰金 不得易服勞役 得易科罰金 得易服勞役 得易科罰金 得易服勞役 備        註  彰化地檢110年度執字第2061號、執緝字第410號 彰化地檢110年度執字第2062號、執緝字第411號     編號2至4經判決應執行有期徒刑1年  

編          號  4 5  罪          名  詐欺 詐欺  宣    告    刑  有期徒刑5月 有期徒刑6月  犯  罪  日  期  108年5月8日、108年5月9日 108年12月25日  偵查(自訴)機關年  度  案  號  彰化地檢108年度偵字第10609號、109年度偵字第3636號 彰化地檢109年度偵字第4086號  最後事實審 法        院 彰化地院 彰化地院   案        號 109年度訴字第596號 110年度簡字第268號   判  決 日 期 110年3月11日 110年3月22日  確定判決 法        院 彰化地院 彰化地院   案        號 109年度訴字第596號 110年度簡字第268號   判決確定日期 110年4月15日 110年4月20日  是否易刑處分  得易科罰金 得易服勞役 得易科罰金 得易服勞役  備        註  彰化地檢110年度執字第2062號、執緝字第411號 彰化地檢110年度執字第2519號、執緝字第409號    編號2至4經判決應執行有期徒刑1年